臺灣板橋地方法院交通事件裁定　　 　94年度交聲字第1552號
原處分機關　交通部公路總局臺北區監理所
異　議　人
即受處分人　甲○○
上列受處分人因違反道路交通管理處罰條例案件，對於臺北市交
通事件裁決所於民國94年7 月15日所為之裁決（原處分案號：北
監自裁字裁40－A5K804899 號）聲明異議，本院裁定如下：
    主  文
異議駁回。
    理  由
一、原處分機關略以：異議人即受處分人甲○○駕駛A3－4647號
    自用小客車，於94年4 月11日17時45分許於延平北路與市○
    ○道路口處，因在劃有分向限制線之路段迴車，經臺北市警
    察局大同分局大同分隊依違反道路交通管理處罰條例第49條
    第2 款（原處分機關誤載為「第49條第1 項第2 款」）攔停
    舉發並掣開第A5K804899 號違規通知單，因異議人未於期限
    內自動繳納罰鍰或到案聽候裁決，故裁罰新台幣1,800 元，
    並依同條例第63條第1 項規定記違規點數1 點。
二、聲明異議意旨略以：異議人甲○○確係於94年4 月11日因交
    通違規事件經警攔停，惟警察當場並未交付罰單給其本人，
    並說隔一些日子才會寄發罰單，但其本人一直都沒有收到罰
    單，直到同年7 月19日其本人突然收到二次裁決書，指其本
    人逾期未繳罰款，裁處罰鍰新台幣1,800 元；但其本人根本
    沒有收到第一次的裁決書，並不是逾期不繳罰款，本件應改
    採最低罰云云。
三、按汽車駕駛人迴車時，劃有分向限制線之路段迴車者，處20
    0 元以上600 元以下罰鍰（換算新台幣為：新台幣600 元以
    上1,800 元以下），道路交通管理處罰條例第49條第2 款定
    有明文。且依據違反道路交通管理事件統一裁罰基準及處理
    細則第2 條第2 項規定之如附件「違反道路交通管理事件統
    一裁罰基準表」所載，汽車駕駛人違反道路交通管理處罰條
    例第49條第2 款，而於期限內繳納或到案聽候裁決者，處最
    低罰鍰為新臺幣900 元；逾越應到案期限30日以上，逕行裁
    決處罰者，處罰鍰新臺幣1,800 元。（就原處分機關記違規
    點數1 點部分並未異議）
四、經查：
    (一)本件異議人甲○○駕駛A3－4647號自用小客車，於94年4
      月11日17時45分許於延平北路與市○○道路口處，因在劃
      有分向限制線之路段迴車，經臺北市警察局大同分局大同
      分隊攔停一節，為異議人所自承，並有原舉發通知單一紙
      附卷可稽，首堪信為真。
    (二)異議意旨雖以：94年4 月11日異議人為警攔停當時，警察
      並未開單交付其本人，故其本人並沒有收到第一次裁罰通
      知，處分機關竟以其本人逾期未繳罰款，直接裁罰新台幣
      1,800 元，顯非合法云云。惟查：本件異議人於94年4 月
      11 日17 時45分，因在劃有分向限制線之路段迴車，違反
      道路交通管理處罰條例第49條第2 款之規定，經警攔停當
      場舉發，並掣開臺北市政府警察局舉發違反道路交通管理
      事件通知單一紙由異議人本人簽收一節，有臺北政府警察
      局內湖分局94年9 月23日北市警內交字第09433387600 號
      函附之「臺北市政府警察局舉發違反道路交通管理事件通
      知單」影本一紙附卷可考，而上開通知單「被通知人欄」
      上確有異議人所簽署「甲○○」等字跡一節，亦經本院核
      閱無誤。是異議人辯稱其本人沒有收到第一次裁罰通知云
      云，顯與事實不符，殊非可採。
    (三)從而，本件處分機關以異議人於94年4 月11日違規事實明
      確，經警當場攔停舉發，異議人確逾30日以上之期間未繳
      納罰鍰，而於同年7 月15日，依前開條例第49條第2 款規
      定及依違反道路交通管理事件統一裁罰基準表所訂基準，
      對異議人裁處罰鍰新台幣1,800 元，於法並無不當，本件
      異議為無理由，應予駁回。
五、據上論斷，應依道路交通案件處理辦法第19條，裁定如主文
    。
中　　華　　民　　國　　94　　年　　11　　月　　16　　日
                  交通法庭    法　官  許映鈞
以上正本證明與原本無異。
如不服本裁定，應於送達後5 日內向本院提出抗告狀（須附繕本
）。
                              書記官　呂苗澂
中　　華　　民　　國　　94　　年　　11　　月　　18　　日
